臺灣苗栗地方法院民事小額判決
108年度苗小字第801號
原      告  張祥源  
訴訟代理人  羅逵銘  
            曾奕鈞  
被      告  劉慧瑜  
訴訟代理人  李天興  
上列當事人間請求侵權行為損害賠償事件，本院於111年4月21日
言詞辯論終結，判決如下：
    主  文
一、被告應給付原告新臺幣(下同)8,400元，及自108年7月13日
    起至清償日止，按年息5%計算之利息。
二、本判決得假執行。
三、訴訟費用1,000元由被告負擔。
　　事實及理由
一、原告主張：被告於107年1月17日上午11時30分許(下稱案發
    時間)，駕駛車牌號碼000-0000號自用小客車(下稱A車)，行
    經苗栗縣頭份市中華路與民族路口(下稱案發地點)右轉時，
    因駕駛不慎，撞擊原告所有車牌號碼0000-00號自用小客車
    （下稱B車），造成B車受損，經送修共支出8,400元。又前
    開車禍曾於本院107年度苗小字第471號(下稱另案)審理期間
    送交通部公路總局新竹區監理所竹苗區車輛行車事故鑑定會
    （下稱車鑑會）鑑定，鑑定結果為原告無肇事原因，另案亦
    判決原告無過失責任。為此，爰依侵權行為之法律關係，提
    起本訴。並聲明：如主文第1項所示。
二、被告答辯：被告固須負主要責任，但不應全由被告負擔全部
    責任。並聲明：原告之訴駁回。
三、兩造不爭執事項(卷第194至195頁)：
　㈠原告駕駛B車，於案發時間，在苗栗縣頭份市民族路由東往西
    行駛，駛至案發地點時，該處劃有禁止臨時停車線之分向限
    制線，適有不詳車號聯結車由東往西占用車道停放，原告乃
    自該聯結車左側繞越駛入行車管制號誌四岔路口右轉中華路
    ，與同向右前方被告所駕A車自民族路西向路外停車場由北
    往南駛入路肩後，自該聯結車右側由東往西繞越駛至機車停
    放區跨停路面邊線停等號誌後起步右轉中華路之A車發生擦
    撞。
　㈡被告以原告過失撞擊致使A車受損，起訴請求原告賠償修車費
    1萬8,588元，經本院另案判決認定原告駕駛行為無過失而駁
    回確定。
　㈢原告為修理B車支出烤漆費用8,400元。
四、法院之判斷
　㈠因故意或過失，不法侵害他人之權利者，負損害賠償責任；
    汽車、機車或其他非依軌道行駛之動力車輛，在使用中加損
    害於他人者，駕駛人應賠償因此所生之損害，民法第184條
    第1項前段、第191條之2前段分別定有明文。又行車前應注
    意之事項，依下列規定：七、起駛前應顯示方向燈，注意前
    後左右有無障礙或車輛行人，並應讓行進中之車輛行人優先
    通行，道路交通安全規則第89條第1項第7款亦有明訂。查被
    告駕駛之A車於案發時間行經案發地點，係自路外之停車場
    駛入車道，因適有車牌號碼不詳之聯結車違規停置於劃有禁
    止臨時停車線之路段，至被告需跨越路面邊線之停等號誌等
    待右轉，嗣後於起駛右轉時，因未注意原告駕駛之B車於該
    車道中行駛並同為右轉車輛，而未能讓原告駕駛之B車先行
    ，致A車撞擊B車之右側車身而導致本件事故，此業經本院另
    案承審法官勘驗A車於事發前後之行車紀錄器畫面無誤，有
    勘驗筆錄在卷可參（另案卷第45頁）。是被告駕駛之A車既
    係自路旁行駛入車道，而原告駕駛之B車則係原行駛於該車
    道上之車輛，則被告駕駛之A車於起步時，理應禮讓已屬原
    車道上行駛之原告B車先行；然被告竟疏未注意及此，於行
    駛後右轉時未能禮讓原告駕駛之B車先行，而發生碰撞之事
    故，其自有違反上開規定之過失行為。又原告依規定行駛於
    車道上，因突遇被告駕駛A車駛入車道並右轉，顯無法預先
    防範或閃避，而無肇事因素，此業經車鑑會鑑定明確，而交
    通部公路總局覆議之結果亦為相同之認定（另案卷第46至48
    、58頁之鑑定意見書及函文）。從而，被告案發當時駕駛A
    車起駛前，既未注意禮讓已在車道上行駛之B車先行，導致
    兩車發生碰撞，自有過失，且其過失行為與原告所受損害有
    相當因關係，應對原告負侵權行為損害賠償責任，堪以認定
    。
　㈡不法毀損他人之物者，被害人得請求賠償其物因毀損所減少
    之價額，民法第196條定有明文。又請求賠償物被毀損所減
    少之價額，得以修復費用為估定之標準，但以必要者為限，
    例如修理材料以新品換舊品應予折舊（最高法院77年第9次
    民事庭會議決議參照）。故原告因B車受損，支出烤漆費用8
    ,400元，自得向被告請求賠償。
　㈢給付無確定期限者，債務人於債權人得請求給付時，經其催
    告而未為給付，自受催告時起，負遲延責任。其經債權人起
    訴而送達訴狀，與催告有同一之效力；遲延之債務，以支付
    金錢為標的者，債權人得請求依法定利率計算之遲延利息；
    應付利息之債務，其利率未經約定，亦無法律可據者，週年
    利率為百分之五，民法第229條第2項、第233條第1項前段、
    第203條分別定有明文。本件原告對於被告之前揭侵權行為
    損害賠償請求權，係屬給付無確定期限之金錢債權。而起訴
    狀繕本係於108年7月2日寄存送達於被告住所地警察機關（
    卷第53頁），依民事訴訟法第138條第2項規定於108年7月12
    日生送達效力，從而，原告併請求被告自起訴狀繕本送達翌
    日即108年7月13日起至清償日止，按法定利率即年息5%計算
    之遲延利息，自屬有據。
五、綜上所述，原告依侵權行為之法律關係，請求被告給付如主
    文第1項所示，為有理由，應予准許。本件係法院依小額訴
    訟程序所為被告敗訴之判決，爰依民事訴訟法第436條之20
    規定，依職權宣告假執行，並依同法第436條之19第1項規定
    ，確定本件訴訟費用即裁判費1,000元之負擔如主文第3項所
    示。 
六、訴訟費用負擔之依據：民事訴訟法第78條。 
中　　華　　民　　國　　111 　年　　4 　　月　　28　　日
                  苗栗簡易庭  法　官　王筆毅
以上正本係照原本作成。
如不服本判決，應於判決送達後20日內，以判決違背法令為理由
，向本院提出上訴狀並表明上訴理由，及須按他造當事人之人數
附繕本。如委任律師提起上訴者，應一併繳納上訴審裁判費。
上訴理由應表明：
  一、原判決所違背之法令及其具體內容，
  二、依訴訟資料可認為原判決有違背法令之具體事實。
如未表明上訴理由者，應於上訴後20日內向本院提出上訴理由。
當事人如對本件訴訟內容有所疑義，得聲請閱卷。
中　　華　　民　　國　　111 　年　　4 　　月　　28　　日
                              書記官　劉家蕙